臺灣臺北地方法院民事判決　　　　　　 96年度重訴字第764號
原　　　告　　臺灣中小企業銀行股份有限公司
法定代理人　　己○○
訴訟代理人　　乙○○
被　　　告　　鉅碩國際實業有限公司
兼法定代理人　甲○○
被　　　告　　丁○○
　　　　　　　戊○○
上列當事人間清償借款事件，本院於民國96年7月5日言詞辯論終
結，判決如下：
    主  文
被告鉅碩國際實業有限公司、甲○○、丁○○、戊○○應連帶給
付原告美金壹拾捌萬零佰零捌元玖角柒分，及如附表所示之利
息、違約金。
訴訟費用由被告連帶負擔。
本判決於原告以新臺幣貳佰萬元或同面額之之中央政府建設公債
中央登錄債券為被告供擔保後，得假執行。
    事  實  及  理  由
一、本件原告與被告鉅碩國際實業有限公司（下稱鉅碩公司）、
    甲○○、丁○○、戊○○於進口物資融資契約第20條約定，
    同意以本院為第一審管轄法院，本院就本件訴訟此部分原告
    請求，自有管轄權。又被告鉅碩公司、甲○○、丁○○未於
    言詞辯論期日到場，核均無民事訴訟法第386條各款所列情
    形，爰依原告之聲請，由其一造辯論而為判決，合先敘明。
二、原告起訴主張：
（一）被告鉅碩公司邀同被告甲○○、丁○○、戊○○為連帶保
      證人，於民國95年10月14日與原告簽訂進口物資融資契約
      ，額度為美金30萬元或等值之他種外幣或新臺幣，動用期
      間自95 年10月18日起至96年10月18日止，由立約人鉅碩
      公司出具開發信用狀申請書等文件申請循環動用，並以本
      契約授權原告支付每筆信用狀下款項，立約人及連帶保證
      人對每筆文件所列金額與其所發生之利息、費用均承認之
      ，並對每筆遠期信用狀下款項到期時願立即清償本息及有
      關費用。嗣被告鉅碩公司分別於：1.95年10月19日、2.95
      年10月24日、3.95年10 月31日、4.95年11月8日、5.95年
      11月17日、6.95年11月27 日、7.95年12月6日、8.95年12
      月2日、9.96年1月15日向原告申請辦理開發信用狀，復申
      貸得1.美金23,125元、2.美金28,500元、3.美金27,750元
      、4.美金16,500元、5.美金28,500元、6.美金18,500元、
      7.美金18,500元、8.美金18,500元、9.美金18,500元。約
      定利息按原告牌告外幣貨款利率計算，如有遲延履行給付
      本金或利息時，除仍按上開利率計息外，逾期清償6個月
      以內者，按上開利率10%，其逾期6個月以上者，超過部份
      按上開利率20%計付違約金，並約定如有任何一宗債務不
      依約清償本金、付息者，或經票據交換所通知拒絕往來者
      ，債務視為全部到期。詎料被告鉅碩公司於清償期到期後
      未立即清償，並於96年2月9日經票據交換所公告拒絕往來
      ，依約視同全部到期，計尚欠1.美金23,125元、2.美金
      28,5 00元、3.美金27,750元、4.美金16,500元、5.美金
      28,500 元、6.美金18,500元、7.美金18,500元，8.美金
      18,500元、9.美金18,500元，及如附表二之一至九之利息
      及違約金迄未給付。
（二）依約被告甲○○、丁○○、戊○○自應負擔連帶保證清償
      責任。爰依消費借貸及連帶保證之法律關係，提起本訴等
      語。並聲明：如主文第一項所示。
三、被告戊○○答辯：原告主張被告鉅碩公司分別於95年9月15
    日及95年9月29日向原告申請辦理開發信用狀，復分別申貸
    得美金18,500元及美金37,000元云云，惟原告所請求於95年
    4月7日、95年4月10日、95年9月15日、95年9月29日等日所
    申辦進口案件，均係被告戊○○與原告簽署連帶保證契約前
    ，被告戊○○不應負連帶保證責任。被告鉅碩公司表示已提
    供新購辦公室為實足擔保，並設定第一順位抵押權予原告，
    且進口物資亦為連帶之副擔保，被告戊○○無須擔負任何風
    險與責任，並允諾讓被告戊○○擔任被告鉅碩公司之董事或
    監察人或股東，被告戊○○始簽名於契約，擔任連帶保證人
    ，惟被告鉅碩公司之董事或監察人或股東並無被告戊○○姓
    名，被告戊○○亦受被告鉅碩公司之詐騙。原告應先就主債
    務人即被告鉅碩公司之不動產先為執行求償，不應向被告戊○○先行追償等語。
四、經查，本件原告主張之上開事實，已據其提出、授信約定書
    、進口物資融資契約、信用狀結匯暨墊款承認書、授權書、
    開發信用狀申請書、進口單據到達通知書、進口結匯證實書
    等件影本為證，核屬相符，並為到場被告所不爭執，而被告
    鉅碩公司、甲○○、丁○○未於言詞辯論期日到場爭執，亦
    未提出資料以供本院參酌，依原告所提之上開證據，堪信原
    告之主張為真實。被告戊○○主張就其中95年4月7日、95年
    4月10日、95年9月15日、95年9月29日等日所融資進口部分
    不負連帶保證責任等語，查，被告鉅碩公司於95年4月7日與
    丙○○及被告甲○○、丁○○等為連帶保證人所簽立進口融
    資契約，被告鉅碩公司所向原告申請開發者分別為95年9月
    15日、95年9月29日各動用美金18,500元，合計37,000元。
    此部分原告並未對被告戊○○請求，是被告戊○○上開辯解
    ，自無可取。又被告戊○○稱受被告鉅碩公司之詐騙、請求
    原告先行拍賣抵押物、未簽發票據等語，然被告戊○○既係
    出於自願與原告簽訂保證契約，而該保證契約仍屬合法有效
    ，原告自得據該保證契約對被告戊○○請求。按未來求償時
    ，應先就借款人進行求償，其求償不足部分得就連帶保證人
    平均求償之。但為取得執行名義或保全程序者，不在此限。
    銀行法第12條之1定有明文。本件被告戊○○雖主張原告應
    先向主債務人請求云云，然原告本件請求係為取得執行名義
    ，依前開銀行法之規定，自非法所不許，是被告戊○○上開
    辯解，自無可取。
五、從而，原告依據消費借貸、連帶保證之法律關係，請求被告
    連帶給付如主文第一項所示之本金、利息及違約金，為有理
    由，應予准許。至原告另向被告鉅碩公司、甲○○、丙○○
    、丁○○請求連帶給付美金29,494.27元及利息、違約金部
    分，因該部分進口物資融資契約第20條約定合意由臺灣板橋
    地方法院管轄，已由本院另行移送該院，附此敘明。
六、原告陳明願供擔保以代釋明聲請宣告假執行，核無不合，爰
    酌定相當擔保金額，准予宣告假執行。
七、據上論結，本件原告之訴為有理由，依民事訴訟法第385條
    第1項前段、第85條第2項、第390條第2項，判決如主文。
中　　華　　民　　國　　96　　年　　 7　　月　　19　　日
                  民事民二庭    法　官　蔡政哲
以上正本係照原本作成
如對本判決上訴，須於判決送達後20日內向本院提出上訴狀
中　　華　　民　　國　　96　　年　　 7　　月　　19　　日
                    　　　　　　書記官　曾靖雯
